臺灣臺南地方法院刑事判決　　　　　　　　　　　　　九十一年度訴字第三四七號
　　公　訴　人　臺灣臺南地方法院檢察署檢察官
　　被　　　告　乙○○
右列被告因偽造文書案件，經檢察官提起公訴（九十一年度偵緝字第一四○號），本
院判決如左：
    主  文
乙○○連續行使偽造私文書，足以生損害於他人，處有期徒刑陸月，如易科罰金，以
參佰元折算壹日。附表所示偽造「甲○○」署押共捌枚均沒收。
    事  實
一、乙○○與甲○○為朋友關係。民國九十年六月九日晚間十時許，乙○○借宿於甲
    ○○家中，竟意圖為自己不法之所有，於甲○○皮夾內竊取信用卡一張（發卡銀
    行為渣打銀行，卡號：000000000000ＸＸＸＸ號）。得手後，又基於意圖為自己
    不法利益之概括犯意，自九十年六月十日起至同月十三日止，於附表所示時間，
    持上開竊得之信用卡至附表所示地點刷卡消費，並於簽帳單偽造「甲○○」署押
    共八枚，偽造成同意事後清償發卡銀行所墊付款項意思之私文書後，向附表所示
    商店人員行使，除足生損害於甲○○之姓名權及經濟信用外，且使發卡銀行經附
    表所示特約商店通知後，誤認為確為甲○○刷卡消費，而同意墊付消費款，並因
    此使乙○○受有免費購物之不法利益。嗣因甲○○發覺信用卡遭竊，並與渣打銀
    行聯繫發覺遭盜刷情事，始報警查知上情。
二、案經甲○○訴由臺南縣警察局歸仁分局報告臺灣臺南地方法院檢察署檢察官偵查
    起訴。
    理  由
一、訊據被告乙○○於偵訊及本院審理時，對於持告訴人甲○○之信用卡盜刷消費等
    情，固均坦承不諱，惟矢口否認有竊取告訴人信用卡之行為，辯稱該信用卡係伊
    在告訴人住處附近所拾獲云云。經查，被告於附表所示時間、地點，以告訴人之
    信用卡盜刷消費等情，業據告訴人於警、偵訊中指訴甚明，且有渣打銀行傳真予
    告訴人之刷卡記錄、附表所示簽帳單共八紙附卷可稽，被告此部份供詞，應可信
    為真實。次查，告訴人於警、偵訊中，均明白指訴其信用卡乃與健保卡等證件一
    併放置於皮夾中層，而除該信用卡外，其餘證件等並未失落，顯不可能僅遺失信
    用卡等語；審諸信用卡之使用效益等同現金，一般人均小心收藏，告訴人所稱將
    信用卡與其他證件併同放置於皮夾中，應屬可信，於此情況下，告訴人除於拿取
    皮夾內物品，不慎遺落信用卡外，應無單單失落信用卡之可能，惟參酌被告所述
    ，伊拾獲告訴人信用卡之地點為告訴人住處附近之空地，亦即告訴人曾於空地上
    拿取皮夾內證件或其他物品，此顯然背於常情，被告供述已有可疑；再酌以本件
    兩造均一致陳稱被告曾於九十年六月九日夜間投宿告訴人住處，次日即發生告訴
    人信用卡遭盜刷之情，本院認告訴人指訴該信用卡係遭被告竊取等情為可採，被
    告否認有竊盜行為，應屬推諉卸責之詞，不可採信。綜上所述，本件事證已臻明
    確，被告犯行可以認定。
二、核被告竊取告訴人之信用卡，所為係犯刑法第三百二十條第一項之竊盜罪；又盜
    刷該信用卡消費購物，除以甲○○名義偽造簽帳單私文書並加以行使外，並因此
    使發卡銀行於附表所示特約商店通知後，誤認係甲○○本人刷卡購物，而同意代
    墊消費款予特約商店，因此使被告受有免費購物之不法利益，所為則係另犯刑法
    第二百十六條、第二百十條之行使偽造私文書罪、第三百三十九條第二項之詐欺
    得利罪；公訴意旨認被告所犯係刑法第三百三十九條第一項之詐欺取財罪，本院
    不予採取，惟其基本事實既屬同一，本院仍應審理，並變更起訴法條。被告偽造
    「甲○○」署押，為偽造簽帳單私文書之階段行為；又被告偽造私文書後復持以
    行使，偽造之行為又為行使之行為所吸收，均不復另論。被告先後數次行使偽造
    私文書、詐欺得利之行為，均時間緊接，犯構成要件相同之罪，應認係連續犯一
    罪，並依刑法第五十六條規定加重其刑；至被告所犯前開三罪間，有方法結果之
    牽連關係，另依刑法第五十五條規定從重論以一行使偽造私文書罪。爰審酌被告
    趁借宿告訴人住處之機會，竊取告訴人之信用卡後，持以刷卡消費之犯罪手段，
    侵害告訴人之姓名權、經濟信用、發卡銀行渣打銀行之財產權，因此獲得新臺幣
    八萬一千零三十五元之不法利益，以及被告犯罪後坦承盜刷信用卡、偽造簽帳單
    私文書之犯行，惟矢口否認竊取信用卡之態度等一切情狀，量處如主文所示之刑
    ，並諭知易科罰金之折算標準，以資懲儆。
據上論斷，應依刑事訴訟法第二百九十九條第一項前段、第三百條，刑法第五十六條
、第三百二十條第一項、第二百十條、第二百十六條、第三百三十九條第二項、第五
十五條、第四十一條第一項前段，罰金罰鍰提高標準條例第一條前段、第二條，判決
如主文。
本案經檢察官葉耿旭到庭執行職務。
中      華      民      國      九十一      年      八      月    九    日
                              臺灣臺南地方法院刑事第五庭
                                      法  官   吳坤芳
右正本證明與原本無異。
如不服本判決，應於判決送達後十日內向本院提出上訴狀( 應附繕本 )。
                                      書記官   張豐榮
中      華      民      國      九十一      年      八      月    九    日
附表：（以下金額均以新臺幣為單位）
┌──┬────┬───────┬────┐
│編號│刷卡時間│刷卡地點      │刷卡金額│
├──┼────┼───────┼────┤
│一  │90.06.10│Chin Ho Yi KTV│11000   │
├──┼────┼───────┼────┤
│二  │90.06.10│國州加油站    │400     │
├──┼────┼───────┼────┤
│三  │90.06.10│華爾滋ＫＴＶ  │23500   │
├──┼────┼───────┼────┤
│四  │90.06.11│加樂府前加油站│820     │
├──┼────┼───────┼────┤
│五  │90.06.11│良頂企業有限公│750     │
│    │        │司            │        │
├──┼────┼───────┼────┤
│六  │90.06.12│東京育樂有限公│8865    │
│    │        │司            │        │
├──┼────┼───────┼────┤
│七  │90.06.12│聯矽科技－公益│35200   │
│    │        │店            │        │
├──┼────┼───────┼────┤
│八  │90.06.13│永三和企業有限│500     │
│    │        │公司        │        │
└──┴────┴───────┴────┘
附錄本案論罪科刑法條全文：
刑法第三百二十條
意圖為自己或第三人不法之所有，而竊取他人之動產者，為竊盜罪，處五
年以下有期徒刑、拘役或五百元以下罰金。
意圖為自己或第三人不法之利益，而竊佔他人之不動產者，依前項之規定
處斷。
前二項之未遂犯罰之。
刑法第二百一十條
偽造、變造私文書，足以生損害於公眾或他人者，處五年以下有期徒刑。
刑法第二百一十六條
行使第二百十條至第二百十五條之文書者，依偽造、變造文書或登載不實
事項或使登載不實事項之規定處斷。
刑法第三百三十九條
意圖為自己或第三人不法之所有，以詐術使人將本人或第三人之物交付者
，處五年以下有期徒刑、拘役或科或併科一千元以下罰金。
以前項方法得財產上不法之利益或使第三人得之者，亦同。
前二項之未遂犯罰之。
